臺灣高等法院刑事判決
110年度上易字第1349號
上  訴  人  臺灣臺北地方檢察署檢察官
被      告  江靜彣



上列上訴人因被告妨害風化等案件，不服臺灣臺北地方法院109
年度易字第886號，中華民國110年6月10日第一審判決（起訴案
號：臺灣臺北地方檢察署108年度偵字第19002號），提起上訴，
本院判決如下：
    主  文
上訴駁回。
    理  由
一、本案經本院審理結果，認第一審判決對被告江靜彣（下稱被
    告）為無罪之諭知，核無不當，應予維持，且除第一審判決
    書第3頁第17行有關「手機門號0000000000號」之記載，應
    更正為「手機門號0000000000號」；第8頁第10行有關民國
    「100年以後才需以電話認證」之記載，應更正為「110年以
    後才需以電話認證」；第9頁第3、4行有關「尚不足證明被
    告有前揭傷害犯行」之記載，應更正為「尚不足證明被告有
    公訴意旨所指之散布猥褻物品、公然侮辱或恐嚇等犯行」以
    外，均引用第一審判決書記載之證據及理由（如附件）。
二、檢察官上訴意旨略以：
　㈠被告就其提供0000000000號行動電話門號予「陳子雄」之原
    因，於原審109年8月12日、110年4月1日準備程序中之供述
    前後不一，莫衷一是，所辯是否可採，容有疑義。又被告於
    偵查中雖提供其與「陳子雄」於107年10月間起至108年5月
    間止之LINE對話紀錄，然獨缺107年12月9日即被告提供門號
    當日之對話，被告迄亦未能提出其他證據，以證明其確係應
    「陳子雄」之要求而提供門號。又陳子雄於偵查中曾證稱「
    不認識被告，未申請交友軟體SweetRing帳號，亦未請朋友
    代收交友網站認證碼」等情，自難認被告之抗辯為真。原判
    決對上開不利於被告之事實及證據，均未予說明何以不採之
    理由，即有判決不備理由之違誤。
　㈡被告為成年人，依其高職畢業之智識程度，以及曾有五金回
    收、紙盒包裝之工作經驗，對於他人不以自己名義申辦行動
    電話門號，反徵求他人之門號使用，通常均係用於從事不法
    、掩飾犯行及逃避追緝等情，自難諉為不知。然細審被告與
    「陳子雄」之LINE對話紀錄，可知兩人甫於107年10月10日
    認識，「陳子雄」旋於同年月13、14日以偷渡來臺需要船費
    為由，向被告借款新臺幣2萬元，且要求將款項轉購全國電
    子麥卡點數而非當面交付，已與一般男女交往或借款之常情
    明顯不同，被告家人於107年11月14日亦對「陳子雄」身分
    起疑，佐以被告於106年10月間已有提供金融帳戶之幫助詐
    欺前案紀錄等情，顯然被告可預見其行動電話門號足以表彰
    個人身分，倘落入不明人士手中，極易被利用為違法行為之
    犯罪工具，然其竟仍輕易將門號提供予素未謀面之「陳子雄
    」，顯然對於該門號將供他人作為不法使用，有所認識並決
    意為之。原判決逕行採信被告之辯詞，遽論其無散布猥褻物
    品、公然侮辱或恐嚇之不確定故意，尚嫌速斷。為此提起上
    訴，請撤銷原判決，更為適當合法之判決等語。
三、本院查：
　㈠原判決已就檢察官所提出之被告供述、證人即告訴人陳○臻（
    真實姓名年籍詳卷，下稱A女）、A女友人陳○潔（真實姓名
    年籍詳卷，下稱B女）之證詞，以及SweetRing交友軟體暱稱
    為「陳」之帳號申登人資料、帳號使用資訊、通聯調閱查詢
    單、LINE暱稱「陳陳」之帳號截圖、臉書暱稱「小陳」之帳
    號截圖、前開帳號與A女間之對話截圖、B女臉書粉絲專頁留
    言資料、B女提出之臉書留言資料、被告與暱稱「陳陳」之L
    INE對話紀錄、員警職務報告等證據，詳予調查後，說明：
    依檢察官提出之各項證據，固可認定公訴意旨所指之某真實
    姓名年籍不詳之人（下稱甲男），於107年12月9日以被告申
    辦之0000000000號行動電話門號，連同000000000@gmail.co
    m電子郵件信箱、生日00年0月0日等個人資料，在SweetRing
    交友軟體上申辦暱稱為「陳」之帳號，嗣甲男於108年4月29
    日之前1、2天，以該帳號認識A女，並於108年4月29日要求A
    女傳送數張裸露胸部之私密照，A女照做後雖立即收回，然
    雙方隨後發生爭執，甲男竟即在A女、A女友人及B女臉書粉
    絲專頁上，散布A女前揭私密照，又在A女臉書粉絲專頁上，
    以「援交妹」一詞公然侮辱A女，復以LINE暱稱「陳陳」、S
    weetRing暱稱「陳」向A女恫稱：「我現在就讓你朋友看你
    的風光清涼，你的清涼照」、「別讓我找到你家人，會給你
    家人看看這麼性感的女兒，要繼續嗎？那我繼續嘍…」等語
    之事實。惟依A女之證詞，可知其與甲男透過SweetRing認識
    後，雙方原本互動良好，A女才會傳送自己私密照予甲男，
    嗣因A女對甲男之身分及企圖有所疑慮，雙方發生爭執，甲
    男始以散布A女照片及侮辱、恐嚇等方式報復；而被告早在1
    07年12月9日即提供其申辦之0000000000號電話號碼予斯時
    男友「陳子雄」，對於4個月後使用SweetRing帳號之甲男因
    交友糾紛所生之報復行為，實難以事前明知或預見，即無從
    萌生共同犯罪之犯意聯絡。再依被告與「陳子雄」之LINE對
    話紀錄，可見被告與「陳子雄」於107年10月10日認識後，
    隨即成為男女朋友，且被告對「陳子雄」言聽計從，並無任
    何懷疑、設防，一再提供自己手機門號、證件及籌措款項供
    「陳子雄」使用，則其提供0000000000號行動電話予「陳子
    雄」申辦SweetRing帳號時，未曾懷疑對方恐將此帳號作為
    不法使用，並未悖於男女交往之互動常情；遑論申請交友軟
    體帳號僅係一般社交行為，帳號使用者嗣將如何交友、會否
    發生衝突甚至從事犯罪，實際上充滿不確定及偶發性，自不
    能遽論被告提供門號予「陳子雄」申辦SweetRing帳號時，
    即對爾後帳號使用者之不法行為已具備「使其發生」或「任
    其發生」之故意；且被告對於甲男散播猥褻物品、公然侮辱
    及恐嚇等犯行，客觀上亦無參與或提供助力之舉動。又依原
    審向SweetRing經營者即思維特網路資訊有限公司查證之結
    果，在109年以前申辦SweetRing帳號，係使用電子郵件信箱
    或臉書帳號進行認證，110年以後才需以電話認證，可見被
    告於107年12月9日提供門號予「陳子雄」，只是供「陳子雄
    」填載申請SweetRing帳號之所需欄位而已，與實名認證無
    關，益徵難認其主觀上有何為他人隱匿身分以共同犯罪之故
    意。從而，公訴人所提證據，均未達通常一般人均不致有所
    懷疑，而得以確信其為真實之程度，無從形成被告有罪之確
    信，乃對被告為無罪之諭知等語。故原判決已詳予論述對被
    告為無罪諭知之理由，核無不當。
　㈡檢察官雖以前揭詞情提起上訴。然：
　　⑴基於無罪推定原則，被告犯罪之事實應由檢察官提出證據
      ，並指出證明方法加以說服，使法院達於確信之程度，始
      得為被告有罪之認定，否則即應諭知被告無罪，此為檢察
      官於刑事訴訟中所負之實質舉證責任，是以縱算被告之抗
      辯或反證要屬虛偽，亦不能執此遽為不利於被告之認定（
      最高法院100年度台上字第6294號、84年度台上字第175號
      刑事判決意旨參照）。觀諸卷附之被告與「陳子雄」LINE
      對話紀錄（偵查卷㈠第84至217頁，偵查卷㈡第5至469頁，
      偵查卷㈢第2至167頁），可見「陳子雄」非但自107年10月
      11日起，即以「親愛的」、「老婆」等親密用語稱呼被告
      ，自107年11月間起，更屢以其滯留海外需籌款偷渡回臺
      、遭海關及黑道抓走等事由，要求被告借款供其使用，而
      被告亦一再為「陳子雄」想方設法奔走籌款，108年5月10
      日復提供另支手機門號予「陳子雄」，為「陳子雄」代付
      iTunes、App Store等消費支出，足認被告辯稱：其係因
      與「陳子雄」成為男女朋友，故應允「陳子雄」之要求，
      提供行動電話門號給「陳子雄」申辦交友軟體等情，洵非
      子虛；檢察官僅以被告未能提出107年12月9日之對話紀錄
      ，即遽認被告所辯不足採信，尚嫌速斷。
　　⑵又被告係透過交友軟體「蜜蜂」而認識「陳子雄」，「陳
      子雄」曾告知其為74年6月16日生，但被告從未與「陳子
      雄」實際見面乙節，業據被告供述在卷（偵查卷㈠第5、22
      2頁反面），對照SweetRing暱稱「陳」之帳號使用登入IP
      位置均在境外，有臺北市政府警察局大安分局警員賴宥伸
      製作之職務報告存卷可按（偵查卷㈠第81頁），足認與被
      告交往並以0000000000號行動電話申辦SweetRing帳號之
      人，其真實身分不詳，僅係自稱「陳子雄」而已。是以檢
      察官傳喚之陳子雄（00年0月00日生）雖證稱：伊不認識
      被告，沒有使用過「蜜蜂」、「愛情公寓」、「SweetRin
      g」等交友軟體，也沒有用過「陳陳」、「陳」之暱稱等
      語（偵查卷㈢第182頁正反面），亦無從資為不利於被告之
      認定。
　　⑶按證據之取捨與證據之證明力如何，均屬事實審法院得自
      由裁量、判斷之職權，茍其此項裁量、判斷，並不悖乎通
      常一般人日常生活經驗之定則或論理法則，又於判決內論
      敘其何以作此判斷之心證理由者，即不得任意指摘其為違
      法。原判決已就卷內證據調查之結果，而為綜合判斷、取
      捨，認定不足以證明被告就甲男對A女之散布猥褻物品、
      公然侮辱及恐嚇等犯行，有何犯意聯絡及行為分擔可言，
      其得心證之理由已說明甚詳，且所為論斷從形式上觀察，
      亦難認有何違背經驗法則、論理法則，或有其他違背法令
      之情形，自不容任意指為違法。檢察官其餘上訴意旨，乃
      係就原審依職權為證據取捨及心證形成之事項，反覆爭執
      ，復未再提出其他積極證據以證明被告確有公訴意旨所指
      犯行，自非可採。
　㈢綜上所述，本件檢察官上訴為無理由，應予駁回。
據上論斷，應依刑事訴訟法第373條、第368條，判決如主文。
本案經檢察官郭昭吟提起公訴，檢察官楊舒雯提起上訴，檢察官
洪威華到庭執行職務。
中　　華　　民　　國　　110 　年　　10　　月　　27　　日
                  刑事第二十一庭審判長法　官  林怡秀
                                      法　官  胡宜如
                                      法　官  劉元斐
以上正本證明與原本無異。
不得上訴。
                                      書記官  陳靜雅
中　　華　　民　　國　　110 　年　　10　　月　　27　　日
附件：
臺灣臺北地方法院刑事判決
109年度易字第886號
公　訴　人　臺灣臺北地方檢察署檢察官
被　　　告　江靜彣　女　(民國00年0月00日生)
　　　　　　　　　　身分證統一編號：Z000000000號
　　　　　　　　　　住高雄市○○區○○路000巷00號
　　　　　　　　　　居臺北市○○區○○街000巷00號1樓
上列被告因恐嚇等案件，經檢察官提起公訴（108年度偵字第190
02號），本院判決如下：
    主  文
江靜彣無罪。
    理  由
一、公訴意旨略以：被告江靜彣與某不詳年籍人士基於共同之犯
    意聯絡，由被告於民國107年12月9日提供其申請之00000000
    00號行動電話門號予該不詳年籍人士，用以申請交友軟體Sw
    eetRing上暱稱「陳」帳號所綁定之手機門號並認證完畢，
    以開通該SweetRing之帳號予暱稱「陳」之不詳年籍人士使
    用。後則由該不詳年籍人士以前開SweetRing暱稱「陳」之
    帳號與告訴人A女（姓名年籍詳卷）在網路上認識，並以暱
    稱「陳陳」之Line帳號及臉書暱稱「小陳」之帳號進一步與
    告訴人聊天，告訴人因而於108年4月29日左右，以Line傳送
    數張露胸之私密照予「陳陳」，約30分鐘後收回。詎「陳陳
    」竟基於恐嚇、散布猥褻物品及妨害名譽之犯意，將告訴人
    所傳送之上開私密照截圖散布如下：（1）將其中2、3張張
    貼於A女之粉絲專頁，（2）在告訴人友人（如偵卷三第170
    、171頁所示）臉書專頁下方不特定人均得共見共聞之留言
    處，張貼A女私密照1張，（3）在告訴人友人陳ＯＯ（姓名年
    籍詳卷）之臉書公開貼文下方，張貼告訴人私密照1張，並
    以Messenger軟體傳送告訴人私密照約4張予陳ＯＯ，以此方式
    散布告訴人之前開私密照予不特定人。告訴人則於臺北市大
    安區（地址詳卷）看到前開（1）臉書專頁散布私密照之情
    形。又該不詳年籍人士，於告訴人之粉絲專頁上，以告訴人
    姓名作為臉書名稱並張貼「援交妹」一詞，以此方式公然侮
    辱告訴人。再該不詳年籍人士以Line暱稱「陳陳」帳號向告
    訴人（在臺北市大安區）恫稱：「我現在就讓你朋友看你的
    風光清涼，你的清涼照」、「我也會越狂PO」、「別讓我找
    到你家人，會給你家人看看這麼性感的女兒，要繼續嗎？那
    我繼續囉......」等語，且以SweetRing暱稱「陳」帳號向
    告訴人恫稱：「快點把你所有都關閉，看我能不能PO，哈哈
    哈，看色情網有嗎，別以為關閉封鎖那些就沒事，我想PO哪
    邊就PO哪邊，讓你親人朋友都看看你的..讓你繼續有病」、
    「哈哈哈哈，快我會PO的更瘋狂，讓你敢疑神疑鬼讓你威脅
    我，我們就玩大條一點，要繼續嗎」等語，致告訴人心生畏
    懼，致生危害於安全。嗣經告訴人報警處理，始循線查獲上
    情。因認被告涉犯刑法第235條第1項散布猥褻物品罪嫌、同
    法第305條恐嚇罪嫌，及同法第309條第1項之公然侮辱罪嫌
    。
二、按犯罪事實應依證據認定之，無證據不得認定犯罪事實；不
    能證明被告犯罪者，應諭知無罪之判決，刑事訴訟法第154
    條第2項、第301條第1項分別定有明文。次按認定不利於被
    告之事實，須依積極證據，苟積極證據不足為不利於被告事
    實之認定時，即應為有利被告之認定，更不必有何有利之證
    據；又認定犯罪事實，所憑之證據，雖不以直接證據為限，
    間接證據亦包括在內，然無論直接或間接證據，其為訴訟上
    之證明，須於通常一般之人均不致於有所懷疑，而得確信其
    為真實之程度者，始得據之為有罪之認定，倘其證明尚未達
    到此一程度，而有合理性懷疑之存在時，即無從為有罪之認
    定（最高法院30年上字第816號、76年台上字第4986號判例
    參照）。
三、公訴意旨認被告涉犯前揭刑法第235條第1項散布猥褻物品罪
    嫌、同法第305條恐嚇罪嫌，及同法第309條第1項之公然侮
    辱罪嫌，無非係以被告之供述、證人即告訴人、告訴人之友
    人陳○○之證述、交友軟體SweetRing暱稱為「陳」之帳號截
    圖、通訊軟體LINE暱稱為「陳陳」之帳號截圖、社群軟體臉
    書暱稱為「小陳」之帳號截圖、前開帳號與告訴人間對話紀
    錄截圖、告訴人所提出其與友人臉書粉絲專頁留言資料、證
    人陳○○提出之臉書留言資料、被告提出其與「陳陳」之LINE
    對話紀錄、員警職務報告、SweetRing暱稱為「陳」之帳號
    申登人資料、帳號使用資料、通聯調閱查詢單等件，為其主
    要論據。
四、訊據被告堅詞否認有何前開罪嫌，辯稱：我在107年10月間
    在交友軟體上認識自稱「陳子雄」之男子，認識幾天後交往
    ，交往後他要我提供手機門號給他，不然要殺我全家，他說
    要用我的手機門號認證交友軟體，還要我借錢買遊戲點數給
    他，因為他說要當我男友，所以我沒有拒絕，我沒有見過陳
    子雄本人，本案散布告訴人照片、恐嚇、侮辱告訴人的事情
    我都不知道，也不是我做的等語。經查：
（一）公訴意旨所指某姓名年籍不詳之人，於107年12月9日向被
      告取得其申辦之手機門號0000000000號後，即以該手機門
      號、電子郵件信箱000000000@gmail.com、生日00年0月0
      日等個人資料申辦SweetRing暱稱「陳」之帳號，嗣並經 
      由SweetRing軟體，以前開帳號認識告訴人，並提供LINE
      稱「陳陳」之帳戶予告訴人作為聯絡之用，隨後該不詳之
      人又使用臉書暱稱「小陳」之帳號，將告訴人臉書設為臉
      書好友；告訴人於108年4月29日，以LINE與該不詳之人聯
      繫時，曾依該人要求，傳送數張裸露胸部之私密照，雖隨
      後即收回此部分訊息，惟該等私密照已遭該不詳之人截取
      ，嗣雙方發生爭執，該不詳男子即使用臉書暱稱「小陳」
      之帳號，將告訴人之私密照以留言方式張貼於告訴人臉書
      粉絲專頁、告訴人友人臉書粉絲專頁（即偵卷三第170至1
      71頁），並在告訴人友人陳ＯＯ（姓名年籍詳卷）之臉書公
      開貼文下方張貼告訴人私密照1張，另以通訊軟體Messeng
      er傳送告訴人私密照予告訴人友人陳○○（即偵卷三第213
      至216頁）；該不詳之人復使用告訴人姓名作為臉書暱稱
      ，而於告訴人之粉絲專頁張貼「援交妹」一詞；該不詳之
      人另以Line暱稱「陳陳」帳號向告訴人恫稱：「我現在就
      讓你朋友看你的風光清涼，你的清涼照」、「我也會越狂
      PO」、「別讓我找到你家人，會給你家人看看這麼性感的
      女兒，要繼續嗎？那我繼續囉......」等語，且以SweetR
      ing暱稱「陳」帳號向告訴人恫稱：「快點把你所有都關
      閉，看我能不能PO，哈哈哈，看色情網有嗎，別以為關閉
      封鎖那些就沒事，我想PO哪邊就PO哪邊，讓你親人朋友都
      看看你的..讓你繼續有病」、「哈哈哈哈，快我會PO的更
      瘋狂，讓你敢疑神疑鬼讓你威脅我，我們就玩大條一點，
      要繼續嗎」等語等各情，業據證人即告訴人於警詢及偵查
      中、證人陳○○於偵查中證述明確（見偵卷一第6至8頁、偵
      卷三第185至186、205至207頁、第211頁正反面），並有S
      weetRing暱稱為「陳」之帳號申登人資料、帳號使用資料
      、通聯調閱查詢單、員警職務報告、SweetRing暱稱為「
      陳」之帳號截圖、LINE暱稱為「陳陳」之帳號截圖、臉書
      暱稱為「小陳」之帳號截圖、前開帳號與告訴人間對話紀
      錄截圖、告訴人所提出其與友人臉書粉絲專頁留言資料、
      證人陳○○提出之臉書留言資料等件在卷可參（見偵卷一第
      9至25、81、218、219頁、偵卷三第170至175 、187至197
       、213至216 頁），復為被告所無爭執，首開情事，自堪
      認定。
（二）公訴意旨雖以前揭情事，主張被告有與前述姓名年籍不詳
      之人共犯散布告訴人私密照、侮辱及恐嚇告訴人等犯行，
      然查：
　　1.按行為人對於構成犯罪之事實，明知並有意使其發生者為
      故意。行為人對於犯罪之事實，預見其發生，而其發生並
      不違背其本意者，以故意論，刑法第13條定有明文。蓋以
      認識為犯意之基礎，無認識即無犯意之可言，但不論其為
      「明知」或「預見」，皆為故意犯主觀上之認識，只是認
      識之程度強弱有別，行為人有此認識進而有「使其發生」
      或「任其發生」之意，則形成犯意，前者為確定故意、直
      接故意，後者為不確定故意、間接故意（最高法院92年度
      台上字第6900號判決意旨參照），是被告無論係直接故意
      、或不確定故意，均需對於構成要件之犯罪有其預見，此
      即為本件之關鍵。
　　2.查被告固不否認有依姓名年籍不詳自稱陳子雄之人之要求
      ，於107年12月9日提供前開手機門號供作申請SweetRing
      帳號使用。惟參證人即告訴人所證：我在SweetRing認識1
      個男生，是在108年4月29日前約1、2天認識，後來互加LI
      NE聯絡，對方向我索取私密照，因為聊天過程中用LINE聊
      得很愉快，所以我傳了照片給對方，但發過去大約10分鐘
      就收回了，因為我還沒跟對方見面，有些顧慮；108年4月
      29日18時25分許，我質疑對方為何加我臉書好友，對方否
      認，我們開始爭執，從我們爭執後，到同日18時50分許，
      對方陸續在LINE上言詞恐嚇我，同時散布我的私密照等語
      （見偵卷一第6至7頁、偵卷三第205至207頁），佐以其提
      出與SweetRing暱稱「陳」帳號、LINE暱稱「陳陳」帳號
      之對話紀錄截圖中，使用前揭帳號之不詳人士對告訴人所
      稱「你不是很會這樣懷疑」、「不是很會這樣嚇唬我嗎」
       、「不是莫名其妙講我騙妳嗎」、「你越威脅」、「我
      也會越狂PO」、「不是旁邊有警察嗎」、「快我會PO的更
      瘋狂」、「讓你敢疑神疑鬼」、「讓你威脅我」、「我們
      就玩大條一點」等語（見偵卷一第12至13頁），可知告訴
      人於108年4月29日前1至2日認識使用前揭帳號之不詳人士
      時，雙方原先互動情況良好，告訴人方願意傳送自己照片
      予對方觀覽，係嗣後告訴人對對方身分及企圖有所疑慮，
      發生爭執後，對方始陸續為前揭散布告訴人照片及恐嚇言
      詞。姑不論使用前揭帳號之不詳人士是否即為被告所指之
      「陳子雄」，由該人伊始尚與告訴人愉快對談，而後方因
      與告訴人爭執而衍生本案犯行等情以觀，尚不能排除其接
      觸、認識告訴人之時，僅係出於單純交友意圖，而未存有
      散布告訴人私密照、侮辱及恐嚇告訴人之犯意，直至其等
      發生爭執後才萌生以前開言行報復告訴人之本案犯意之可
      能。而被告係於107年12月9日提供其手機門號予「陳子雄
      」用以申請SweetRing帳號，與使用該帳號之不詳人士接
      觸、認識告訴人之時間，相隔4個多月，且使用該帳號之
      不詳人士復係於認識告訴人後，因突生爭執，而起意以前
      開犯行報復告訴人，則被告提供手機門號當時，對於後續
      使用SweetRing帳號之人將因交友糾紛所為之犯罪，實難
      謂有何事先明知或預見之情，亦更難謂有何共同犯意聯絡
      之可能。
　　3.再參卷附被告與自稱「陳子雄」之人之LINE對話紀錄內容
      （見偵卷一第84至217頁），可知其等係於107年10月10日
      認識，認識之初雙方即交換住處、工作、家人、生活等個
      人資訊，被告並將前開手機門號告知「陳子雄」，「陳子
      雄」亦對被告多所關懷、示愛，且於107年10月11日起，
      「陳子雄」即向被告表示兩人為交往關係，並稱被告為「
      親愛的」、「老婆」，雙方持續密集聯絡，於同年11月間
      對話中亦可見「陳子雄」以其人帶海外，需籌款偷渡回臺
      為由，要求被告向家人借款或以信用卡、機車抵押之方式
      借款予其使用，被告嗣即依被告指示以機車抵押方式借款
      ，並將借得款項以購買遊戲點數，並將點數序號拍照予「
      陳子雄」之方式，將款項轉為遊戲點數交予「陳子雄」，
      嗣「陳子雄」仍多次與被告商談籌款回臺事宜，直至108
      年4月間，被告持續與「陳子雄」（LINE暱稱或顯示為「
      不明」、「張志華」、「阿民1莊」）聯繫，除互訴衷情
      ，並有詢問「陳子雄」何時回臺及籌款、還款事宜，被告
      並依「陳子雄」指示提供其證件予「陳子雄」使用，為陳
      子雄儲值遊戲點數，甚至於108年5月9日時，仍提供其另
      支手機門號予「陳子雄」作為iTunes、app store消費代
      付方式。是由被告與「陳子雄」聯繫過程觀之，被告認識
      「陳子雄」且與其交往成為男女朋友後，即對「陳子雄」
      產生情感依附，對「陳子雄」言聽計從，並無任何懷疑或
      設防，甚至願意提供手機門號、證件予「陳子雄」，或以
      自身資產擔保借款供「陳子雄」使用。在此等情形下，被
      告因「陳子雄」要求，考量其與「陳子雄」交往情誼甚密
      ，而同意提供手機門號予「陳子雄」申請SweetRing帳號
      ，未曾懷疑對方恐將此帳號作為不法使用，尚非有悖於情
      理。且被告雖基於對「陳子雄」之信任，而對「陳子雄」
      申請SweetRing帳號一事有所協助，然申請交友軟體帳號
      ，僅係一般社交行為，使用此帳號交友之人會如何交友，
      交到何種朋友，亦或與朋友發生何種衝突甚至犯罪，實際
      上充滿不確定及偶發性，要難謂被告對於使用帳號之人所
      有不法行為均有認識而有「使其發生」或「任其發生」之
      故意。公訴意旨遽謂被告提供手機門號予「陳子雄」申請
      交友軟體帳號，即與爾後使用該帳號之人所犯之罪均有犯
      意聯絡，尚非有據。
　　4.此外，依前開告訴人所證及卷附告訴人與SweetRing暱稱
      「陳」帳號、LINE暱稱「陳陳」帳號之對話紀錄截圖、臉
      書留言資料等件綜合觀之，該使用SweetRing暱稱「陳」
      帳號與告訴人聯繫之人，除有利用SweetRing軟體對話功
      能傳送恐嚇言詞予告訴人外，其餘散布告訴人照片或侮辱
      告訴人為援交妹等犯行，均是透過臉書及MESSENGER等軟
      體為之，此部分被告所參與者，至多僅是促成SweetRing
      暱稱「陳」帳號之申請，而使該帳號使用人能接觸、認識
      告訴人而已，尚難謂就散布猥褻物品或公然侮辱犯行之構
      成要件有何參與實施或提供助力之行為。從而，本案依卷
      存事證，雖可見被告有公訴意旨所指提供手機門號作為申
      請SweetRing帳號使用，進而使不詳人士藉此認識告訴人
      ，然尚無從認定被告為前開行為時，對於嗣後使用SweetR
      ing帳號之不詳人士所為之犯罪行為有何明知或預見，即
      無參與犯罪或幫助犯罪成立之故意可言，且其行為客觀上
      復與本案散布猥褻物品或公然侮辱犯行之構成要件行為無
      涉，並無參與或提供助力之情形，公訴意旨遽謂其與不詳
      人士共犯散布猥褻物品、恐嚇、公然侮辱等罪嫌，即尚乏
      據。
    5.公訴意旨雖主張被告對於SweetRing軟體實名認證制度有
      所認知，且曾有提供銀行帳戶幫助詐欺之犯行，理應知悉
      提供手機門號恐遭持以不法使用之危險，仍決意提供，其
      行為縱無成立共同正犯，亦應成立幫助犯云云。然查，Sw
      eetRing軟體於109年以前，係使用電子郵件信箱或臉書帳
      號進行認證，100年以後才需以電話認證，且本案以被告
      手機門號所申請之帳號，係以臉書帳號帶入電子郵件信箱
      000000000@gmail.com完成認證等情，有SweetRing交友軟
      體經營者即思維特網路資訊有限公司110年3月18日函覆資
      料在卷可參（見本院易字卷第30至32頁），又前開電子郵
      件信箱並非被告所使用一節，亦據被告陳明在卷（見偵卷
      一第4頁反面），可見依當時情況，「陳子雄」申請Sweet
      Ring帳號尚須以自己使用之電子郵件信箱認證，被告雖提
      供前開手機門號予他人，然究其行為本質，僅係同意「陳
      子雄」將其手機門號填載於SweetRing之帳號申請文件中
      而已，並非作為實名認證所用，從而被告是否有認知其係
      提供敏感個資予他人完成實名認證，而有幫助他人隱匿身
      分便利犯罪之意，自非無疑。又以被告之認知，其提供門
      號之用途是「申請交友軟體帳號」，目的特定且有限制，
      實際上也確係用於此途，此與交付手機或銀行帳戶予不知
      名人士而容任他人使用於犯罪之情形亦不相同。況被告當
      時自認與「陳子雄」為交往之男女朋友，並無懷疑「陳子
      雄」所言真偽，其提供手機促成「陳子雄」申請SweetRin
      g帳號等行為，僅係一般社交行為等情，俱如前述，核與
      檢察官所提供銀行帳戶予陌生人時應可預見恐遭不法使用
      之情形不同，亦難以被告有幫助詐欺之前案紀錄，遽論其
      對於本案不詳人士所為犯行亦有參與或協助犯罪之不確定
      故意。是公訴意旨前開所指，均無從資為被告不利之認定
      。
五、綜上所述，本案檢察官所提證據資料尚不足證明被告有前揭
    傷害犯行，無從使本院產生被告有罪之確信。此外，本院復
    查無其他積極證據足認被告涉有前揭犯行，揆諸前開規定及
    判例意旨，本案既不能證明被告犯罪，自應為被告無罪之諭
    知。　　　
據上論斷，應依刑事訴訟法第301條第1項，判決如主文。
本案經檢察官郭昭吟提起公訴，檢察官趙維琦到庭執行職務。
中　　華　　民　　國　　110 　年　　6 　　月　　10　　日
　　　　　　　　　刑事第五庭    法　官　解怡蕙
上正本證明與原本無異。 
如不服本判決應於收受送達後20日內向本院提出上訴書狀，並應
敘述具體理由；其未敘述上訴理由者，應於上訴期間屆滿後20日
內向本院補提理由書（均須按他造當事人之人數附繕本）「切勿
逕送上級法院」。告訴人或被害人如對於本判決不服者，應具備
理由請求檢察官上訴，其上訴期間之計算係以檢察官收受判決正
本之日期為準。 
　　　　　　　　　　　　　　　　書記官　李佩樺
中　　華　　民　　國　　110 　年　　6 　　月　　11　　日